【裁判字號】    98,訴,765
【裁判日期】    980930
【裁判案由】    違反毒品危害防制條例
【裁判全文】
臺灣嘉義地方法院刑事判決               98年度訴字第765號
公  訴  人  臺灣嘉義地方法院檢察署檢察官
被      告  甲○○
上列被告因違反毒品危害防制條例案件，經檢察官提起公訴（98
年度毒偵字第1294號），被告於準備程序中就被訴事實為有罪之
陳述，經本院合議庭裁定由受命法官改依簡式程序審理，判決如
下：
    主  文
甲○○施用第一級毒品，累犯，處有期徒刑捌月，扣案注射針筒
壹支，沒收。又施用第二級毒品，累犯，處有期徒刑肆月。應執
行有期徒刑拾月，扣案注射針筒壹支，沒收。
    事  實
一、甲○○前因違反肅清煙毒條例、麻醉藥品管制條例等案件，
    經本院以85年度訴字第197號判決判處應執行有期徒刑12年3
    月，嗣經臺灣高等法院臺南分院以85年度上訴字第1403號判
    決駁回上訴確定，於民國95年10月3日因縮短刑期假釋出監
    ，並於假釋期間，上開案件再經臺灣高等法院臺南分院以97
    年度聲字第177號裁定予以減刑後，並定應執行有期徒刑11
    年7月確定，而於97年2月7日假釋期滿，未經撤銷假釋，未
    執行之刑，以已執行論。
二、甲○○另因施用毒品案件，經本院以97年度毒聲字第175號
    裁定送觀察勒戒後，因有繼續施用傾向，再經本院以97年度
    毒聲字第237號裁定送強制戒治，於98年5月13日釋放，並經
    臺灣嘉義地方法院檢察署檢察官以98年度戒毒偵字第30號為
    不起訴處分確定。詎仍不知悔改，基於施用第一級海洛因之
    犯意，於98年7月19日晚間8時許，在嘉義市中正公園內，以
    將海洛因置入針筒後注射方式，施用海洛因1次後，復基於
    施用第二級毒品甲基安非他命之犯意，於上開地點，以將甲
    基安非他命置於玻璃球燒烤方式施用甲基安非他命1次。嗣
    於98年7月20日中午12時30分許，經警持臺灣嘉義地方法院
    檢察署檢察官所核發之強制採尿同意書至嘉義縣新港鄉三間
    村鑽石新城17號，當場扣得注射針筒1支，並採集其尿液送
    驗，結果呈嗎啡及甲基安非他命陽性反應。
二、案經嘉義市警察局民雄分局報告臺灣嘉義地方法院檢察署檢
    察官偵查起訴。
    理  由
一、本件係經被告甲○○於準備程序當庭表示認罪，而經本院裁
    定以簡式審判程序加以審理，則依據刑事訴訟法第273條之2
    、同法第159條第2項之規定，不適用傳聞法則有關限制證據
    能力之相關規定，合先敘明。
二、訊據被告對上開犯罪事實坦承不諱，且其上開排放之尿液經
    以氣相層析質譜儀（ＧＣ/ＭＳ）檢驗結果，確呈嗎啡之陽
    性反應（按施用海洛因後，經人體之水解代謝作用，會呈嗎
    啡陽性反應），及甲基安非他命陽性反應，有長榮大學98年
    8月4日之確認報告、列管毒品人口尿液檢體採集送驗紀錄表
    、臺灣嘉義地方法院檢察署強制採尿許可書各1份在卷可按
    ，復有注射針筒1支扣案可稽，足認被告自白與事實相符。
    另被告前因施用毒品案件，經本院以97年度毒聲字第175號
    裁定送觀察勒戒後，因有繼續施用傾向，再經本院以97年度
    毒聲字第237號裁定送強制戒治，於98年5月13日釋放，等情
    ，有其臺灣高等法院被告前案紀錄表1份在卷可憑，其於強
    制戒治執行完畢釋放後5年內，再犯本件施用毒品之罪，依
    法應予追訴處罰。綜上所述，本件事證明確，被告犯行洵堪
    認定，應依法論科。
三、故核被告所為，係犯毒品危害防制條例第10條第1項之施用
    第一級毒品罪，及同條第2項之施用第二級毒品罪。其施用
    前持有海洛因、甲基安非他命之低度行為，應為施用之高度
    行為所吸收，均不另論罪。所犯上開2罪，犯意各別，行為
    互殊，應予分論併罰。又被告有犯罪事實一所示科刑及於97
    年2月7日執行完畢情形，有臺灣高等法院被告前案紀錄表1
    份在卷可憑，其前受徒刑之執行完畢，5年以內故意再犯本
    案有期徒刑以上之各罪，均為累犯，各應依刑法第47條第1
    項之規定加重其刑。爰審酌被告曾因施用毒品經強制戒治，
    猶未知警惕而再犯本案，足見其未徹底戒除施用毒品，惟念
    及施用毒品本質上係戕害自身健康之行為，尚未嚴重破壞社
    會秩序或侵害他人權益，且被告坦承犯行、犯後態度尚屬良
    好暨其犯罪之動機、目的、手段、國中畢業之智識程度等一
    切情狀，量處如主文所示之刑。扣案注射針筒一支，為被告
    所有，供本件施用第一級毒品所用之物，業據被告供認在卷
    （見本院卷第27頁），爰依刑法第38條第1項第2款規定，宣
    告沒收。
據上論斷，應依刑事訴訟法第273條之1第1項、第299條第1項前
段，毒品危害防制條例第10條第1項、第2項，刑法第11條前段、
第47條第1項、第38條第1項第2款、第51條第5款，判決如主文。
本案經檢察官李志明到庭執行職務。
中    華    民    國    98    年     9    月    30    日
                  刑事第五庭    法  官  啟夫
以上正本證明與原本無異。
如不服本判決應於收受判決後10日內向本院提出上訴書狀，並應
敘述具體理由；其未敘述上訴理由者，應於上訴期間屆滿後20日
內向本院補提理由書（均須按他造當事人之人數附繕本）「切勿
逕送上級法院」。
中    華    民    國    98    年     9    月    30    日
                                書記官  侯麗茹
附錄本案論罪科刑法條全文：
毒品危害防制條例第10條第1項：
施用第一級毒品者，處6月以上5年以下有期徒刑。


司法院資訊處製作；財團法人民間司法改革基金會備份。
